臺灣高雄地方法院刑事判決　　　　　　　　　　　　九十三年度訴字第一二三九號
　　公　訴　人　臺灣高雄地方法院檢察署檢察官
　　被　　　告　乙○○
右列被告因違反毒品危害防制條例案件，經檢察官提起公訴（九十三年度毒偵字第一
三九九號），及移
三號），本院適用簡式審判程序判決如左：
    主  文
乙○○連續施用第一級毒品，處有期徒刑壹年。
扣案之第一級毒品海洛因壹包（驗後淨重零點零伍公克）、殘餘海洛因之殘渣袋壹個
、注射針筒壹支（均量微無法析離秤重），均沒收銷燬之；注射針筒壹支沒收。
    事  實
一、乙○○曾於民國八十二年間因違反肅清煙毒條例等案件，分別經臺灣高等法院高
    雄分院及臺灣彰化地方法院判處有期徒刑三年五月及三年八月確定，嗣合併執行
    於八十二年十一月九日入監執行，並於八十五年一月二十六日縮短刑期假釋出獄
    ，嗣於假釋期間因違反毒品危害防制條例案件，經撤銷假釋執行殘刑四年五月十
三日，於八十九年四月二十五日入監執行，並於九十二年一月十六日縮短刑期假
    釋出獄，尚在假釋中（未構成累犯）；又另於八十七年間因施用第一級毒品案件
    ，經臺灣高等法院高雄分院以八十七年度上訴字第一二五三號裁定令入戒治處所
    施以強制戒治一年，於八十八年七月二十九日強制戒治付保護管束期滿執行完畢
    ，並經臺灣高等法院高雄分院於八十八年八月三十一日以八十七年度上訴字第一
    二五三號為免刑判決確定在案。詎仍不知悔改，竟於上開強制戒治執行完畢釋放
    後五年內，復基於施用第一級毒品海洛因之概括犯意，自九十三年三月十五日晚
    間八時許起至同年六月二十四日中午某時許止，連續在高雄縣燕巢鄉○○村○○
    路一號「神元宮」旁公廁內及高雄縣燕巢鄉○○村○○路四十八號住處內等處，
    以將第一級毒品海洛因摻入注射針筒內，再用以注射自己身體之方式，不定期施
    用第一級毒品海洛因多次。嗣先於九十三年三月十五日晚間八時四十分許，為警
    在上開「神元宮」旁公廁內查獲，並扣得殘餘海洛因之殘渣袋一個及其所有預備
    供施用第一級毒品海洛因所用之注射針筒一支；再於九十三年四月三日，在高雄
    縣政府警察局岡山分局刑事組自願採尿送驗而查知上情，又於九十三年六月十三
    日下午三時四十分許，為警在高雄縣燕巢鄉○○村○○街○○路旁查獲，並扣得
    殘餘海洛因之注射針筒一支；後於九十三年六月二十四日晚間八時五十分許，為
    警在高雄縣燕巢鄉○○村○○路一七五巷十九號前查獲，並扣得第一級毒品海洛
    因一包（驗後淨重○‧○五公克）。
二、案經高雄縣政府警察局岡山分局報告臺灣高雄地方法院檢察署檢察官偵查起訴暨
    移送併案審理。
    理  由
一、右揭事實，業據被告乙○○於本院審理時坦承不諱（見本院卷第一○一頁至第一
    ○三頁），且其先後四次於九十三年三月十五日、同年四月三日、同年六月十三
    日及同年月二十四日經採尿送檢驗結果，均呈嗎啡陽性反應，有高雄縣政府衛生
    局九十三年三月十七日九三煙檢字第四四七號、九十三年四月二十日九三煙檢字
    第六三六號、九十三年六月二十八日九三煙檢字第一二三五號、九十三年七月六
    日九三煙檢字第一二七六號煙毒尿液檢驗成績書各一紙在卷可稽（見九十三年度
    毒偵字第一三九九號卷第二十五頁、九十三年度毒偵字第二四七三號卷第十六頁
    、岡警刑移字第九九三號卷第十一頁及九十三年度毒偵字第三三六四號卷第十四
    頁背面），並有扣案之海洛因一包、殘渣袋一個及注射針筒二支足資佐證。又扣
    案之海洛因一包經送請法務部調查局鑑驗結果，送驗之白粉一包確係第一級毒品
    海洛因無訛（驗後淨重○‧○五公克），有該局九十三年八月十三日調科壹字第
    二二○○一七八一八號鑑定通知書一紙在卷可稽（見本院卷第一○六頁），扣案
    之殘渣袋一個及注射針筒二支，經送請高雄醫學大學附設中和紀念醫院檢驗結果
    ，殘渣袋一個及九十三年六月十三日查扣之注射針筒一支確均含有海洛因成分，
    有該院九十三年六月八日編號第九三○六─三三號、第九三○六─三四號、九十
    三年八月二十四日編號第九三○八─二五一號檢驗報告各一紙附卷可憑（見本院
    卷第二十四頁、第二十五頁、第一○七頁），是被告自白核與事實相符，應堪採
    信。而被告於八十七年間因施用第一級毒品案件，經臺灣高等法院高雄分院以八
    十七年度上訴字第一二五三號裁定令入戒治處所施以強制戒治一年，於八十八年
    七月二十九日強制戒治付保護管束期滿執行完畢釋放，並經臺灣高等法院高雄分
    院於八十八年八月三十一日以八十七年度上訴字第一二五三號為免刑判決確定等
    情，有上開強制戒治裁定、免刑判決書、臺灣高雄地方法院檢察署觀護人關於強
    制戒治付保護管束期滿之簽呈（見本院卷第三十七頁至第四十頁、第五十頁）、
    臺灣高雄地方法院檢察署刑案資料查註紀錄表及臺灣高等法院被告全國前案紀錄
    表各一份在卷足憑。是被告於強制戒治執行完畢釋放後，五年內再犯施用第一級
    毒品海洛因之犯行至明，本件事證明確，被告犯行洵堪認定。
二、查海洛因係毒品危害防制條例第二條第二項第一款所稱之第一級毒品，核被告乙
    ○○施用海洛因之行為，係犯該條例第十條第一項之施用第一級毒品罪。被告持
    有海洛因後，進而施用，其持有之低度行為應為施用之高度行為所吸收，不另論
    罪。被告先後施用海洛因之犯行，時間緊接，方法相同，觸犯構成要件相同之罪
    名，顯係基於概括之犯意為之，應依連續犯之規定，以一罪論，並加重其刑。又
    被告於事實欄所載九十三年三月十五日晚間八時許以外之時間，施用第一級毒品
    海洛因之犯行，雖未經檢察官提起公訴，然因此部分與起訴之部分有連續犯之裁
    判上一罪之關係，為起訴效力所及，本院自應併予審理。爰審酌被告素行不良，
    已有違反肅清煙毒條例之前科紀錄，有臺灣高等法院被告全國前案紀錄表一份在
    卷可參，且前曾因施用毒品，經強制戒治期滿經法院為免刑判決確定後，仍不知
    悔改警惕，猶繼續施用毒品，本不宜寬貸，惟念其犯後坦承犯行，尚知悔悟，且
    施用毒品乃自戕行為，及對社會危害性等一切情狀，量處如主文所示之刑，以資
    懲儆。扣案之第一級毒品海洛因一包（驗後淨重○‧○五公克）及殘餘海洛因之
    殘渣袋一個、注射針筒一支，均應依毒品危害防制條例第十八條第一項前段規定
    ，不問屬於犯人與否，沒收銷燬之；另扣案之注射針筒一支，經送驗結果無海洛
    因成分，有上開高雄醫學大學附設中和紀念醫院九十三年六月八日編號第九三○
    六─三三號檢驗報告一紙在卷可參（見本院卷第二十四頁），惟該注射針筒係供
    被告施用第一級毒品海洛因預備之物，且為被告所有，業據被告於本院審理時供
    明在卷（見本院卷第一○三頁），應依刑法第三十八條第一項第二款規定，併予
    宣告沒收。
據上論斷，應依刑事訴訟法第二百九十九條第一項前段、第二百七十三條之一第一項
，毒品危害防制條例第十條第一項、第十八條第一項前段，刑法第十一條、第五十六
條、第三十八條第一項第二款，判決如主文。
本案經檢察官甲○○到庭執行職務。
中      華      民      國    九十三  年      八      月    三十一    日
                                    臺灣高雄地方法院刑事第三庭
                                        法  官    陳玉聰
右正本證明與原本無異。
如不服本判決，應於判決送達後十日內，向本院提出上訴狀。
                                        書記官    鄭淑臻
中    華    民    國    九十三    年      九      月        一          日
附錄本判決論罪科刑法條全文：
施用第一級毒品者，處六月以上五年以下有期徒刑。
